

CONTACTO

- +57 320 814 72 33
- ihoanplata47@gmail.com
- https://jhoanplata.netlify.app/ https://linkedin.com/in/jhosepro/
- https://github.com/jhoanplata
- Bucaramanga, Santander

EDUCACIÓN

Febrero 2015 - Actualmente Ingeniería Electrónica

Universidad de Santander (UDES)

Marzo 2010 - Noviembre 2012 **Técnico en Contabilidad** Sena

PIDIOMAS

Español

Ingles



• HABILIDADES

Html, Css

JavaScript

Arduino

Git & GitHub

Python

C++

C...

PHP

Bootstrap

App Inventor



JHOAN PLATA

ESTUDIANTE INGENIERÍA ELECTRÓNICA

SOBRE MI

Tengo 26 años y soy estudiante de Ingeniería Electrónica de la Universidad de Santander (UDES), actualmente estoy cursando mi último semestre universitario.

Soy apasionado por el hardware y software, en el semestre que acabé de culminar me propuse varios retos personales los cuales fueron aprender sobre varios lenguajes. Estos fueron: HTML, CSS y JavaScript para junto con Arduino poder hacer la conexión y mostrar en una web los datos recibidos.

EXPERIENCIA

MANTENIMIENTO Y REPARACIÓN DE COMPUTADORES

Julio 2014 - Febrero 2017 | TECNOSERVIS

- Instaló sistemas operativos
- Actualizó componentes electrónicos
- Realizó copias de seguridad
- Armó computadores

AUXILIAR CONTABLE

Enero 2013 - Mayo 2014 | SERVICHAT.COM

- Revisó la contabilidad
- Conoció de paquetes contables
- Organizó archivos

PROYECTOS

- Parqueadero Automatizado con Arduino
- Alcoholímetro con Sensor Mq-3
- Temperatura y Humedad DHT-11 con diseño de aplicacion Android
- Página Web con Esp-8266 y DHT-11 con JS, ThinkSpeak
- Página Web del Parqueadero dinamico
- Página Web Consumo de API de openweathermap
- Página Web con diseño adaptativo a diferentes dispositivos y allí se agregan las 3 páginas

HABILIDADES BLANDAS

- Comunicación
- Trabajo en equipo
- Resolución de problemas
- Adaptabilidad

• PASATIEMPOS

- IoT
- Adquirir nuevos conocimientos
- Cine
- Viajar